臺灣臺北地方法院刑事判決
公　訴　人　臺灣臺北地方法院檢察署檢察官
被　　　告　丙○○
指定辯護人　本院公設辯護人乙○○
　　　　　　戊○○
選任辯護人　林詮勝律師
上列被告等因強盜等案件，經檢察官提起公訴（93年度偵字第
10278號），本院判決如下：
    主  文
丙○○共同意圖為自己不法之所有，攜帶凶器，以強暴至使不能
抗拒而取他人之物，累犯，處有期徒刑捌年，扣案之藍波刀壹把
、土製尖刀壹把、電擊棒壹支均沒收。
戊○○共同意圖為自己不法之所有，攜帶凶器，以強暴至使不能
抗拒而取他人之物，累犯，處有期徒刑捌年，扣案之藍波刀壹把
、土製尖刀壹把、電擊棒壹支均沒收。
    事  實
 一、丙○○前於民國（下同）90年5月間因違反毒品危害防制條
     例施用第一級、第二級毒品罪案件，經臺灣板橋地方法院
     各判處有期徒刑8月、5月，定應執行有期徒刑1年確定，於
     92年3月23日執行完畢；戊○○前於90年9月間因違反毒品
     危害防制條例案件，經臺灣板橋地方法院判處有期徒刑6月
     確定，於91年3月28日易科罰金執行完畢。詎二人猶不知悔
     改，復共同基於意圖為自己不法所有犯意之犯意聯絡，於
     93年6月3日16時許，二人攜帶丙○○所有之客觀上足以對
     人之身體造成危害之藍波刀1把、土製尖刀1把、電擊棒1支
     等兇器，至臺北市○○街225巷17弄山上、由丁○○、甲○○合開KTV店之鐵皮屋，趁甲○○開門不注意之際，強行闖
     入後，即以上開藍波刀、土製尖刀各1把控制黃、何二人之
     行動，並由戊○○持刀架住甲○○之脖子，再持膠帶將甲○○、丁○○二人之雙手反綁於背後，至使甲○○、丁○○二人不能抗拒後，丙○○、戊○○二人即搜括客廳、房
     間內所有財物（手機3支、手工藝品35件、VCD音響1台、點
     唱機2台、操控機1台、監視器2台、現金新台幣（下同）2,
     000元，總計價值20萬元）得逞，並將上開強盜得來之財物
     ，搬至停在300公尺遠之路旁、由戊○○所有駕駛之車牌號
     碼5260 -FE號自小客車內後逃逸，嗣經甲○○、丁○○二
     人報警，於同月4日21時50分許，丙○○、戊○○二人在臺
     北縣板橋市○○街48巷7弄12號前為警查獲，並於上開自小
     客車內及臺北縣樹林市等處起出上開贓物，並扣得前開藍
     波刀1把、土製尖刀1把、電擊棒1支等物品。
二、案經臺北市政府警察局信義分局報請臺灣臺北地方法院檢察
    署偵查起訴。
    理  由
一、訊據被告丙○○、戊○○二人固坦承有持藍波刀、土製尖刀
    、電擊棒進入上開處所後，控制被害人之行動自由後搬走上
    開財物之事實，惟均矢口否認有共同強盜之行為，被告丙○○辯稱：被害人與己○○（尚未到案）認識，被告戊○○與
    己○○之前向被害人購買2萬元毒品，但被害人給的數量不
    夠，伊與戊○○前往上開KTV，伊等告知要去拿毒品，被害
    人等就叫伊等自己搜，伊等搬東西有經過被害人等之同意，
    待被害人毒品給伊等，伊等就會還她們云云；被告戊○○辯
    稱：伊有重聽，伊等當天係要去購買毒品，並無強盜之犯意
    ，若想要強盜則應該開贓車，而不會開伊自己的車子云云。
    惟查：上開事實，業據證人即被害人丁○○於本院審理時證
    稱：「（93年6月3日下午發生何事？就是被告丙○○、戊○○進來，他們問我家裡有什麼金錢，我說你們自己找，要搬
    自己搬，聊了一下後，丙○○拿刀出來，押著我，用膠帶把
    我綑綁。有一人在房間搜東西），一人在外面看著我，我不
    能確定誰在房間，我印象中好像是丙○○走來走去，戊○○
    好像在房間內搜東西。後來丙○○叫我們二人去房間，他們
    二人到外面搬東西，戊○○跟丙○○不知道說什麼，我沒有
    聽到。他們把我的手機、戒指、音響、古董等東西搬走，我
    們都在房間裡面。（他們二人進來房間時有無說為什麼來？
    ）他們問我有沒有錢、貴重的東西，沒有說為什麼要來。我
    不認識他們。（他們在那裡多久時間？）前後約半個鐘頭。
    （在這半小時中，有無泡茶、喝水？）他們進來客廳就押人
    了。我有泡茶給他們，我說有事好好講，我還下跪求他們，
    他們兩人都有拿刀，一人拿大刀、一人拿小刀。」等語（參
    本院93年9月22日準備程序筆錄），並經被害人甲○○於警
    訊時證述屬實，復有扣押物品目錄表、贓物認領保管收據及
    前述扣案之凶器可證。被告丙○○所辯被害人與被告戊○○
    認識，且其等係經過被害人同意始搜刮財物及被告戊○○所
    辯其等係前往購買毒品，無強盜犯意等節，查與被害人丁○○所證不合，且其所辯雙方認識、係購買毒品、且經被害人
    同意之情形，衡諸常情，若雙方認識而係欲購買毒品，何需
    攜帶凶器前往？又何需持刀、綑綁被害人以限制被害人之行
    動自由以搜刮財物？參以證人丁○○亦證稱其與被告二人均
    不認識，且曾好言相勸並下跪求情，足見被告二人所辯均不
    足採信，本件事證明確，被告二人之犯行洵堪認定。
二、按刑法上所謂兇器，其種類並無限制，凡客觀上對於人之生
    命、身體、安全構成威脅，具有危險性之兇器均屬之，且祇
    須行竊時攜帶此種具有危險性之兇器為已足，並不以攜帶之
    初有行兇之意圖為必要（最高法院79年度台上字第5253號判
    例參照），被告二人犯罪時所持之藍波刀、土製尖刀及電擊
    棒依社會通念，在客觀上足以對於人之生命、身體、安全構
    成威脅，顯為具有危險性之兇器無訛。核被告二人所為，均
    係犯刑法第330條第1項之攜帶兇器加重強盜罪。其等就上開
    犯行，有犯意聯絡及行為分擔，皆為共同正犯，被告二人以
    一行為同時強盜二被害人為想像競合犯，應從一重處斷。又
    被告丙○○、戊○○二人有如事實欄所載之前科執行情形，
    均有臺灣高等法院被告全國前案紀錄表可稽，其等於前案有
    期徒刑執行完畢後，五年內再犯有期徒刑以上刑之本罪，為
    累犯，均應依法加重其刑。爰審酌被告二人均均有違反毒品
    危害防制條例之前科，均素行不良，年輕力壯，卻不思以正
    當手段謀取財富，犯罪之動機、目的，及共同持兇器強盜危
    害人身自由之手段，嚴重影響社會秩序、被害人法益，並造
    成被害人心理上莫大而難以彌補之傷害及其等所強盜之財物
    數量、價值等所生危害，與犯後坦承部分犯行及犯後態度等
    一切情狀，分別量處如主文所示之刑，以資懲儆。
三、扣案之藍波刀1把、土製尖刀1把、電擊棒1支，均屬被告丙○○所有之物，且係供本件加重強盜罪所用之物，業據被告
    等供明在卷，依法宣告沒收。
四、被告己○○涉犯贓物等案部分，俟其到案後另行審結。
五、據上論斷，應依刑事訴訟法第299條第1項前段，刑法第28條
    、第330條第1項、第55條、第47條、第38條第1項第2款，判
    決如主文。
本案經檢察官蕭惠菁到庭執行職務。
中　　華　　民　　國　　94　　年　　7　　月　 　27　　日
                  刑事第六庭  審判長 法  官  曾正龍
                                     法　官  郭惠玲
                                     法　官  吳麗英
以上正本證明與原本無異。
如不服本判決，應於判決送達後10日內，向本院提出上訴狀。
                                     書記官  彭自青
中　　華　　民　　國　　94　　年　　8　　月　   1 　　日
附錄本案論罪科刑法條全文：
刑法第330條
犯強盜罪而有第321條第1項各款情形之一者，處7年以上有期徒
刑。
前項之未遂犯罰之。
